臺灣桃園地方法院刑事簡易判決　　　　100年度桃簡字第464號
聲　請　人　臺灣桃園地方法院檢察署檢察官
被　　　告　陳金雁
上列被告因妨害風化案件，經檢察官聲請以簡易判決處刑（100
年度偵字第2918 號、第2919 號、第2920號），本院判決如下：
    主      文
陳金雁意圖使女子與他人為猥褻之行為，而容留以營利，處有期
徒刑肆月，如易科罰金，以新臺幣壹仟元折算壹日，扣案之帳冊
壹本、潤滑油參瓶、新臺幣玖佰陸拾元均沒收。又意圖使女子與
他人為猥褻之行為，而容留以營利，處有期徒刑肆月，如易科罰
金，以新臺幣壹仟元折算壹日。又意圖使女子與他人為猥褻之行
為，而容留以營利，處有期徒刑肆月，如易科罰金，以新臺幣壹
仟元折算壹日，扣案之潤滑油壹瓶沒收。應執行有期徒刑拾月，
如易科罰金，以新臺幣壹仟元折算壹日扣案之帳冊壹本、新臺幣
玖佰陸拾元及潤滑油共肆瓶均沒收。
    事實及理由
一、陳金雁係址設桃園縣龜山鄉○○○路52號「美幸養生館」之
    現場暨實際負責人，於下列時間分別為下列犯行：
（一）於民國98年3 月6 日晚間6 時30分許，基於意圖使已滿18
      歲之女子與他人為猥褻行為，而媒介、容留以營利之犯意
      ，於上址向喬裝員警黃菁華、葉國平介紹該店消費方式為
      1 小時新臺幣（下同）1, 200元（小姐與店家六四分帳）
      ，並引領喬裝警員黃菁華、葉國平分別至上址1 樓編號3
      號及8 號包廂內，並媒介程靖芝及黃雅維前來服務，容留
      程靖芝及黃雅維在上開包廂內分別從事俗稱「半套」之猥
      褻行為（即撫摸生殖器直至男客射精之猥褻行為）以營利
      ，程靖芝進入8 號包廂按摩約40分鐘後，隨即主動褪去喬
      裝警員黃菁華之褲子並撫摸其生殖器，欲從事俗稱「半套
      」性服務之猥褻行為；黃雅維於進入3 號包廂並按摩喬裝
      員警葉國平之背部，並說明半套性服務之消費方式後，喬
      裝警員黃菁華、葉國平旋表明身分而當場查獲，並扣得帳
      冊1 本、潤滑油3 瓶、現金960 元。案經桃園縣政府警察
      局八德分局報請臺灣桃園地方法院檢察署檢察官偵查後聲
      請簡易判決處刑。
（二）另於98年3 月22日晚間11時20分許，基於意圖使已滿18歲
      之女子與他人為猥褻行為，而媒介、容留以營利之犯意，
      於上址向喬裝員警李榮宗介紹該店消費方式為1 小時新臺
      幣（下同）1, 200元（小姐與店家六四分帳），引領喬裝
      警員李榮宗至上址包廂內，並媒介陳美凰前來服務，容留
      陳美凰在上開包廂內從事俗稱「半套」之猥褻行為（即撫
      摸生殖器直至男客射精之猥褻行為）以營利，陳美凰進入
      包廂按摩約40分鐘後，隨即主動褪去喬裝警員之李榮宗之
      褲子，欲從事俗稱「半套」性服務之猥褻行為，喬裝警員
      李榮宗旋表明身分而當場查獲。案經桃園縣政府警察局蘆
      竹分局報請臺灣桃園地方法院檢察署檢察官偵查後聲請簡
      易判決處刑。
（三）另於98年3 月24日晚間11時50分許，基於媒介、容留已滿
      18歲之成年女子為猥褻行為以營利之犯意，於上址向男客
      邱奕昌介紹該店消費方式為1 小時新臺幣（下同）1,200
       元 （小姐與店家六四分帳），引領邱奕昌至上址包廂內
      ，並媒介黃美蓉前來服務，容留黃美蓉在上開包廂內從事
      俗稱「半套」之猥褻行為（即撫摸生殖器直至男客射精之
      猥褻行為）以營利，黃美蓉進入包廂按摩約40分鐘後，隨
      即主動褪去邱奕昌之褲子，從事俗稱「半套」性服務之猥
      褻行為1 次，嗣為警執行臨檢勤務時當場查獲，並扣得潤
      滑油1 瓶及四角褲1 件。案經桃園縣政府警察局龜山分局
      報請臺灣桃園地方法院檢察署檢察官偵查後聲請簡易判決
      處刑。
二、被告陳金雁固坦承其為「美幸養生館」之實際暨現場負責人
    ，惟矢口否認前揭犯行，辯稱：店裡並無從事性交易或猥褻
    行為，伊對此並不知情，證人邱奕昌是警察指示其如何說的
    云云。惟查：
（一）被告分別於前揭時地引領喬裝員警即證人黃菁華、喬裝員
      警葉國平、喬裝員警即證人李榮宗、證人邱奕昌進入其所
      經營之「美幸養生館」包廂內，並說明消費方式後，即安
      排證人程靖芝、黃雅維、陳美凰、黃美蓉進入上址房間內
      從事俗稱半套之猥褻性交易，證人程靖芝、陳美凰、黃美
      蓉進入包廂按摩約40分鐘後，隨即主動褪去證人黃菁華、
      李榮宗、邱奕昌之褲子，欲從事或已從事俗稱「半套」性
      服務之猥褻行為；證人黃雅維於按摩後即向喬裝員警葉國
      平說明半套性服務之消費方式等情，業據證人黃菁華、李
      榮宗、邱奕昌、陳美凰於警詢及偵查中證述綦詳，復有桃
      園縣政府警察局八德分局廣興派出所臨檢查察紀錄表1份
      、桃園縣政府警察局蘆竹分局外社派出所實施臨檢紀錄表
      1 份、桃園縣政府警察局龜山分局臨檢紀錄表1 份、員警
      黃菁華及葉國平、李榮宗之書面報告各1 份、現場照片共
      23張在卷可稽，及扣案之帳冊1 本、現金960 元、潤滑油
      共4 瓶在案足憑，上述事實堪認屬實。
（二）被告雖以前詞置辯，證人程靖芝、黃雅維、黃美蓉於警詢
      或偵查中均陳稱其並無從事猥褻性交易云云。然查證人陳
      美凰於偵查中結證稱：被告雇用伊後過一陣子就跟伊說要
      做半套，1 小時1200元包含半套之費用等語無訛；再證人
      陳美凰為該店內員工，與被告雖相識，但無仇怨；證人黃
      菁華、李榮宗為依法執行勤務之員警，其因執行勤務而至
      該養生館佯裝為男客，證人邱奕昌為恰巧至該養生館消費
      之客人，與被告皆素不相識，復無仇怨，衡情均當無自陷
      偽證罪而構詞誣賴被告之理。是以證人陳美凰、黃菁華、
      李榮宗、邱奕昌於負有具結義務並可能受偽證罪處罰之情
      形下，而於偵查中為前揭證言，其證言之憑信性應可獲得
      擔保。復依卷附之現場照片觀之，員警查獲證人程靖芝、
      黃雅維、陳美凰、黃美蓉從事猥褻行為之包廂並未上鎖，
      門上設有一玻璃窗可清楚看見內部情形，顯然極易自外聽
      聞及發現包廂內之情形，此情亦為被告及證人李榮宗、邱
      奕昌分別供承、證述在卷，衡情證人程靖芝、黃雅維、陳
      美凰、黃美蓉在如此隱密性不佳之包廂內，若非獲得被告
      同意，豈敢在店家具有管領力之包廂內，有恃無恐地主動
      與喬裝男客之警員或男客從事「半套」之猥褻行為，而不
      擔憂遭店家發現指責甚至開除之可能。而上開場所常有暗
      藏色情行為之情，茍被告確有禁止店內小姐不得與客人為
      性交易服務，必會對店內小姐與客人間之互動詳加注意，
      並關注包廂內所發生之情形，以免店內小姐私下與客人為
      性交易服務以致惹禍上身、牽累至己，豈有任憑小姐與客
      人進入包廂後，完全不加聞問之理？再參諸被告經營之上
      開「美幸養生館」，於98年2 月18日即因涉有意圖使女子
      與他人為猥褻行為媒介、容留以營利犯行為警查獲，並經
      本院以98年度桃簡字第1641號判決判處有期徒刑3 月，是
      若被告確有禁止店內小姐與客人為猥褻或性交易服務，則
      於該案遭查獲後，更當小心防範，豈有容任店內小姐於短
      短數日至數十日內先後數次遭查獲從事猥褻行為，仍未加
      注意之理？是被告上開所辯，本均與事理有違，係屬事後
      卸責之詞，自難逕採；證人程靖芝、黃雅維、黃美蓉否認
      其等有從事猥褻行為云云，顯係迴護被告之詞，殊難憑信
      。本案事證明確，被告犯行堪予認定，應依法論科。
三、應適用之法律及量刑審酌事由：
（一）按刑法第231 條第1 項之圖利使人為性交罪，犯罪構成要
      件乃以行為人主觀上有營利及使男女與他人為性交或猥褻
      行為之犯意，客觀上有引誘、容留或媒介之行為為已足，
      屬於形式犯。故行為人只要以營利為目的，有使男女與他
      人為性交或猥褻行為之意圖，而著手引誘、容留或媒介行
      為，即構成犯罪，至於該男女與他人是否果有為性交或猥
      褻之行為，則非所問。又因其犯罪為即時完成，無待任何
      具體有形之結果發生，性質上與未遂犯並不相容，應無未
      遂犯之可言（最高法院95年度台上字第5439號判決參照）
      。本件被告基於營利之意圖著手媒介、容留證人程靖芝、
      黃雅維、陳美凰與喬裝員警黃菁華、葉國平、李榮宗為猥
      褻行為，其媒介、容留行為一經成立即屬既遂，無需真正
      進行性交易之必要。是核被告所為，均係犯刑法第231 條
      第1 項前段之意圖使女子與他人為猥褻之行為，而容留以
      營利罪。又被告意圖使女子與他人為猥褻之行為，雖先後
      有媒介、容留以營利之行為，惟各該行為間有時間先後之
      階段關係，其媒介之前階段行為應為容留之後階段行為所
      吸收，均不另論罪。而犯罪事實欄一、（一）被告同時媒
      介、容留證人程靜芝、黃雅維分別與喬裝員警黃菁華、葉
      國平為猥褻行為以營利，就被告而言，僅有自然行為概念
      之一行為，且係基於一個意思決定為之，自應評價為一個
      犯罪行為，係一行為觸犯二相同罪名，為同種想像競合犯
      ，應依刑法第55條之規定，從一重處斷。檢察官聲請簡易
      判決處刑書之犯罪事實雖未敘及被告媒介、容留喬裝員警
      葉國平與證人黃雅維為猥褻行為以營利之犯行，然該部分
      犯罪事實與聲請簡易判決處刑之犯罪事實既具有想像競合
      犯之裁判上一罪關係，應為聲請效力所及，本院自應併予
      審理，併予敘明。
（二）次刑法上所謂集合犯，乃立法者在制定犯罪構成要件之時
      預定有數個同種類之行為將反覆實行之犯罪，乃將各自實
      現犯罪構成要件之多數行為論以一罪。刑法第二百三十一
      條第一項之圖利使人為性交或猥褻罪規定：「意圖使男女
      與他人為性交或猥褻之行為，而引誘、容留或媒介以營利
      者……」，文義上觀察，尚難憑以認定立法者於制定法律
      時，即已預定該犯罪當然涵蓋多數反覆實行之引誘、容留
      或媒介行為。且九十四年二月二日修正前（九十五年七月
      一日起施行）之刑法第二百三十一條第二項規定：「以犯
      前項之罪為常業者，處一年以上七年以下有期徒刑……」
      ，就具集合犯性質之常業犯設有獨立處罰之規定，則同條
      第一項之圖利使人為性交或猥褻罪，本質上即難認屬集合
      犯而具有重複特質之犯罪，否則第二項常業犯之規定即無
      適用餘地。又刑法於九十四年二月二日修正公布時，已刪
      除第五十六條連續犯之規定，並因配合此修正，同時刪除
      刑法第二百三十一條第二項常業犯之規定，其立法目的即
      係將本應各自獨立評價之數罪，回歸本來就應賦予複數法
      律效果之原貌。在刑法修正施行後之多次犯行，則應按其
      實際行為次數，一罪一罰（最高法院99年度臺上字第6186
      號、第5019號判決意旨參照）。又按行為人於實行犯罪之
      初，主觀上縱與其他行為人間有犯意聯絡，但於經司法警
      察（官）、檢察事務官或檢察官查獲之際，對爾後是否遭
      法院羈押而得否依其原有犯意繼續實行犯罪，因已失其自
      主性而無從預知，是其主觀上之犯意及客觀上之犯罪行為
      ，俱因遭查獲而中斷，縱依事後之客觀情況，行為人仍得
      再度實行犯罪，亦難謂與查獲前之犯罪行為係出於同一犯
      意；且犯行既遭查獲，依社會通念，亦期其因此自我檢束
      不再犯罪，乃竟重蹈前非，自應認係另行起意（最高法院
      97年度臺上字第244 號判決意旨參照）。查被告於98年3
      月6 日為警查獲犯罪事實欄一、（一）之犯行後，復於同
      年3 月22日為警查獲犯罪事實欄一、（二）之犯行，再於
      同年3 月24日為警查獲犯罪事實欄一、（三）之犯行，揆
      之上開說明，被告就犯罪事實欄一、（一）與（二）與（
      三）之主觀上犯意，已因為警查獲而中斷，難謂係出於同
      一犯意，故犯罪事實欄一、（一）與（二）與（三）之犯
      行顯非係同一行為之數次舉動，而係各自獨立之妨害風化
      犯行。從而，被告所犯上開犯行不符合接續犯或集合犯之
      概念，其所犯上開3 罪間，犯意個別，行為互異，應予分
      論併罰。檢察官聲請簡易判決處刑意旨認被告上開3 次犯
      行應論以接續犯而為實質上一罪云云，容有未恰。
（三）爰審酌被告為圖營利，竟媒介、容留成年女子為猥褻行為
      ，破壞善良風俗，敗壞社會風氣，所為誠屬不該，且被告
      犯後均否認犯行，狡詞卸責，未見悔意，並考量其為警查
      獲後數日到數十日內竟又數次重為相同之妨害風化犯行，
      顯無悔改之意，及斟酌被告之素行、犯罪情節、手段、動
      機等一切情狀，各量處如主文所示之刑，並定其應執行之
      刑，暨就各宣告刑與所定應執行之刑，均諭知易科罰金之
      折算標準，以示懲儆。至扣案之帳冊1 本、潤滑油共4 瓶
      及現金960 元，均屬被告所有之情，業據其承明在卷，其
      中潤滑油為經營該暗藏春色之養身館所用之物，帳冊為紀
      錄店內小姐分得之獲利；至現金960 元則係被告營業所得
      ，此並經被告於警詢時承明，核分屬供犯罪所用及犯罪所
      得之物，前揭各物爰各依刑法第38條第1 項第2 款、第3
      款規定宣告沒收。至扣案之四角褲1 件，係證人邱奕昌所
      有並非被告所有乙情，業據被告與證人邱奕昌於警詢時供
      明在卷，爰不予宣告沒收。
四、另喬裝員警黃菁華及葉國平於98年3 月6 日前往上開養生館
    查緝時，另在5 號包廂內查獲男客高鴻儒與小姐黎嬌鶯；98
    年3 月24日員警至上開養生館臨檢時，另在上址包廂內查獲
    男客陳俊銘與小姐阮嘉馨，而男客高鴻儒於偵查中、陳俊銘
    於警詢中均指稱當日係經由被告引領入包廂欲與店內小姐進
    行半套性服務，然被告此部分之行為，係於不同時點媒介、
    容留不同小姐分別與男客進行猥褻行為，與本件已聲請簡易
    判決處刑之妨害風化犯行犯意各別、行為互殊，是此部份行
    為如成立犯罪，亦難認為本案檢察官聲請簡易判決處刑效力
    所及，是則被告是否另涉及妨害風化罪嫌，應由檢察官另行
    偵辦處理，併此指明。
五、據上論斷，依刑事訴訟法第449 條第1 項前段、第3 項、第
    450 條第1 項，刑法第231 條第1 項前段、第55條、第41條
    第1 項前段、第8 項、第38條第1 項第2 款、第3 款、第51
    條第5 款，刑法施行法第1 條之1 第1 項、第2 項但書，逕
    以簡易判決處刑如主文。
六、如不服本判決，得於判決書送達之翌日起10日內，以書狀敘
    述理由（須附繕本），向本院合議庭提出上訴。
中    華    民    國   100    年    3     月    16    日
                  刑事第二庭  法  官  陳秋君
以上正本證明與原本無異。
如不服本判決，應於判決送達後10日內向本院提出上訴狀（應附
繕本）。
                              書記官  陳雅婷
中    華    民    國   100    年    3     月    21    日
附錄本案論罪科刑法條全文：
中華民國刑法第231條
（圖利使人為性交或猥褻罪）
意圖使男女與他人為性交或猥褻之行為，而引誘、容留或媒介以
營利者，處 5 年以下有期徒刑，得併科 10 萬元以下罰金。以
詐術犯之者，亦同。
公務員包庇他人犯前項之罪者，依前項之規定加重其刑至二分之
一。